【裁判字號】    89,台上,6906
【裁判日期】    891116
【裁判案由】    走私
【裁判全文】
最高法院刑事判決                              八十九年度台上字第六九○六號
    上  訴  人  甲○○
右上訴人因走私案件，不服台灣高等法院中華民國八十九年八月十五日第二審判決（
八十九年度上訴字第二四二五號，起訴案號：台灣宜蘭地方法院檢察署八十八年度偵
字第三六六、四七二號），提起上訴，本院判決如左：
    主  文
上訴駁回。
    理  由
按刑事訴訟法第三百七十七條規定，上訴於第三審法院，非以判決違背法令為理由，
不得為之。是提起第三審上訴，應以原判決違背法令為理由，係屬法定要件。如果上
訴理由狀並未依據卷內訴訟資料，具體指摘原判決不適用何種法則或如何適用不當，
或所指摘原判決違法情事，顯與法律規定得為第三審上訴理由之違法情形，不相適合
時，均應認其上訴為違背法律上之程式，予以駁回。本件原判決認定上訴人甲○○於
民國八十九年一月二十四日凌晨三時、四時間，駕駛漁船在彭佳嶼海域東方三海浬處
之我國境內，替不詳姓名之大陸漁民運送私運公告管制進口完稅價格為新台幣（下同
）二百三十一萬八千三百元，未貼專賣憑證之七星牌洋菸十一萬八千五百包、大衛杜
夫牌洋菸二萬八千包。交由綽號「黑仔」之成年男子接駁，同時收取十五萬元之代價
。因在約定之鼻頭角海域附近，未遇接駁之「黑仔」，於同日十五時許，駛入宜蘭縣
頭城鎮新港漁港，經警查獲等情。已敘明上訴人對於前揭時、地運送私運管制物品逾
公告數額之未貼專賣憑證洋菸之事實，坦承不諱，核與同船船員陳志杰、陳寶龍供證
之情節相符，並有違反臺灣省菸酒專賣案件扣押物品表一紙可按。而本件扣案之前開
未稅洋菸，經送財政部關稅總局鑑價結果，其完稅價格合計為二百三十一萬八千三百
元，已逾公告管制數額十萬元，有該局函及附件在卷足稽。另本件上訴人運送前揭未
稅洋菸之地點均在我國境內，亦有行政院海岸巡防署海洋巡防總局第七海巡隊函附之
我國第一批領海基線、領海及鄰接區外界線圖在卷可憑。並以上訴人所辯係遭大陸漁
民以加害家人之生命之強暴、脅迫方法，方才同意運送上揭物品，且約定代價十五萬
元是貼補漁船油錢之用云云，為不可採取，於理由內詳予指駁說明。因而撤銷第一審
判決，適用懲治走私條例第三條第一項之規定，論處上訴人罪刑，已詳述其所憑之證
據及其認定之理由，從形式上觀察，並無何違法情形存在。上訴人上訴意旨略以本件
非經漁港臨檢查獲，乃上訴人被強迫運貨，因天候因素致未能按約定完成接駁，致遭
走私集團誤認上訴人侵吞而向警方檢舉。且原判決未依聲請調查，警方如何獲得本件
情報，自屬違法。況上訴人被大陸漁民挾持而被迫載貨，業經證人陳寶龍、陳志杰供
證屬實，原判決僅認迴護之詞而不予採信，亦有未當。自有應調查之證據未予調查之
違法等語。惟查原判決已敘明證人陳寶龍、陳志杰所為有利上訴人之證言不可採，及
上訴人所為被迫載貨之辯解，為無可取之理由，並說明警方根據何線索而向檢方聲請
搜索票而查獲本案，與上訴人是否成立犯罪並無影響。上訴意旨，並未依據卷內資料
具體指摘，徒憑己見，仍執陳詞，就原判決明白論斷之事項及認事採證職權之行使，
任意指摘，泛言原判決有應調查之證據未予調查之違法，自非適法之第三審上訴理由
。其上訴違背法律上之程式，應予駁回。
據上論結，應依刑事訴訟法第三百九十五條前段，判決如主文。
中      華      民      國    八十九    年     十一     月     十六     日
                              最高法院刑事第七庭
                                  審判長法官  吳  雄  銘
                                        法官  池  啟  明
                                        法官  石  木  欽
                                        法官  郭  毓  洲
                                        法官  吳  三  龍
      右正本證明與原本無異
                                              書  記  官
中      華      民      國    八十九    年     十一     月     二十     日


司法院資訊處製作；財團法人民間司法改革基金會備份。
